【裁判字號】    90,交易,85
【裁判日期】    900426
【裁判案由】    過失傷害
【裁判全文】
臺灣臺中地方法院刑事判決                            九十年度交易字第八五號
    公  訴  人  臺灣台中地方法院檢察署檢察官
    被      告  乙○○
右列被告因過失傷害案件，經檢察官提起公訴 (八十九年度偵字第一四二九號)本
院判決如左：
    主  文
乙○○因過失傷害人，處有期徒刑肆月，如易科罰金，以參佰元折算壹日。
    事  實
一、乙○○明知無駕駛執照不得駕駛汽車，竟於民國八十九年三月二十八日晚上，無
    照駕駛車牌號碼ＲＩ─六五一六號自用小客車，沿台中縣外埔鄉○○路由東往西
    方向行駛。於同日晚上十一時十五分許，途經台中縣外埔鄉○○路與甲后路六六
    七巷無號誌之交岔路口，欲左轉甲后路六六七巷時，原應注意車輛行駛時，駕駛
    人應注意車前狀況，隨時採取必要之安全措施，且應注意汽車行駛至無號誌交岔
    路口，轉彎車應暫停讓直行車先行，而依當時情形，天候陰天，夜間有照明，視
    距良好無障礙物，又無不能注意之情事，竟疏於注意，於通過上開交岔路口時，
 未留意直行車輛即貿然左轉，適同一時、地，有甲○○駕駛車牌號碼ＴＡＲ—二
    五九號重機車，沿台中縣外埔鄉○○路由西往東方向行駛，亦行經上開交岔路口
    ，乙○○因前開疏失避煞不及而撞及甲○○駕駛之ＴＡＲ—二五九號重機車，致
    甲○○人車倒地而受有外傷性腦內出血、左側股骨折等傷害。
二、案經甲○○訴由台中縣警察局大甲分局報告檢察官偵查起訴。
    理  由
一、訊據被告乙○○對於右開時、地無照駕車過失發生車禍肇事致告訴人甲○○受傷
    等情，業於偵查中自白不諱，核與告訴人甲○○指訴情節相符，並有道路交通事
    故調查報告表、光田綜合醫院診斷證明書各一紙及照片八幀附卷可稽。雖被告於
    審理中辯稱：本件車禍係告訴人駕駛機車來撞伊，告訴人亦與有過失云云。惟查
    本件車禍之肇事原因，全係被告未注意車前狀況及轉彎車未讓直行車先行，告訴
    人係直行車應無任何過失之可言，被告所辯要屬避就之詞，為無可取。按車輛行
    駛時，駕駛人應注意車前狀況，隨時採取必要之安全措施，且汽車行駛至無號誌
    之交岔路口，轉彎車應暫停讓直行車先行，道路交通安全規則第九十四條第三項
    、第一百零二條第一項第二款各定有明文，被告駕車自應注意上述道路交通安全
    規定。而依當時路狀，天候陰天，夜間有照明，視距良好無障礙物，又無不能注
    意之情事，被告竟疏不注意為之，以致肇事致告訴人受傷，被告應有過失甚明。
    況本件經送台灣省台中縣區車輛行車事故鑑定委員會鑑定結果亦同此認定，此有
    該會八十九年十二月十四日中縣鑑字第八九０七二０號函附鑑定意見書在卷可稽
    。又被告過失駕駛行為，核與告訴人之受傷間，復具有相當因果關係，從而，事
    證明確，被告過失傷害犯行堪以認定。
二、核被告乙○○所為，係犯刑法第二百八十四條第一項前段之罪。又被告無駕駛執
    照駕車，因而致人受傷，依法應負刑事責任，依道路交通管理處罰條例第八十六
    條第一項規定加重其刑。爰審酌被告過失程度之輕重、告訴人所受傷害程度、被
    告肇事後態度及肇事後被告迄今仍未與告訴人達成民事和解，取得諒解，犯後態
    度不佳等一切情狀，量處如主文所示之刑，並諭知易科罰金之折算標準，以資懲
    儆。
據上論斷，應依刑事訴訟法第二百九十九條第一項前段、刑法第二百八十四條第一項
前段、第四十一條第一項前段、道路交通管理處罰條例第八十六條第一項、罰金罰鍰
提高標準條例第一條前段、第二條，判決如主文。
中      華      民      國    九十      年      四      月    二十六    日
                                      台灣台中地方法院交通法庭
                                          法  官    許 金  樹
右正本證明與原本無異。
如不服本判決，應於判決送達後十日內向本院提出上訴狀，上訴於臺灣高等法院臺中
分院(須附繕本)。
                                          書記官
中      華      民      國    九十      年      四      月    二十六    日
附錄論罪科刑實體法條文：
刑法第二百八十四條第一項：
因過失傷害人者，處六月以下有期徒刑、拘役或五百元以下罰金。致重傷者，處一年
以下有期徒刑、拘役或五百元以下罰金。
(罰金部份業經提高十倍為五千元)


司法院資訊處製作；財團法人民間司法改革基金會備份。
